臺灣桃園地方法院刑事判決　　　　　　　95年度易緝字第92號
公　訴　人　臺灣桃園地方法院檢察署檢察官
被　　　告　乙○○
　　　　　　　　　　號（
上列被告因竊盜案件，經檢察官提起公訴（94年度偵字第9655號
），本院判決如下：
    主  文
乙○○於夜間侵入住宅竊盜，累犯，處有期徒刑捌月。
    事  實
一、乙○○曾因竊盜案件，分別經臺灣臺北地方法院以92年度簡
    字第3897號判決判處有期徒刑4 月、臺灣士林地方法院以92
    年度易字第564 號判決判處有期徒刑6 月，定應執行之刑為
    有期徒刑9 月確定後，甫於民國93年8 月14日縮短刑期執行
    完畢（構成累犯）。詎仍未知警惕，於94年5 月20日夜間11
    時30分許，見甲○○所居住之桃園縣龍潭鄉○○路○○段44
    7 號住處大門未上鎖，即逕行開門進入該住宅中，走上2 樓
    進入甲○○疏未上鎖之房間內（侵入住居罪嫌未據甲○○告
    訴）打開電視觀看後，即基於意圖為自己不法所有之犯意，
    欲將該電視機搬回家中使用，而徒手竊取甲○○所有之上開
    電視機1 部得手，於翌日（即94年5 月21日）凌晨1 時20分
    許離去之際，為上址1 樓住戶陳桂霖發覺報警，嗣於同日凌
    晨1 時30分許，為據報趕赴現場之警員在桃園縣龍潭鄉○○
    路○○段187 號前逮捕，並起出前揭電視機1 部。
二、案經桃園縣政府警察局平鎮分局報請臺灣桃園地方法院檢察
    署檢察官偵查起訴。
    理  由
一、證人甲○○、陳桂霖於警詢中所為之證述，雖屬被告以外之
    人於審判外之陳述，惟按當事人、代理人或辯護人於法院調
    查證據時，知有第159 條第1 項不得為證據之情形，而未於
    言詞辯論終結前聲明異議者，視為有前項之同意，刑事訴訟
    法第159 條之5 第2 項定有明文。是上開證人於警詢中所為
    之證詞未經公訴人及被告於本院言詞辯論終結前聲明異議，
    並經本院審酌上開證詞認為適當，自均得採為證據，核先敘
    明。
二、訊據被告乙○○於本院審理中已坦承上開犯罪事實，核與被
    害人甲○○及證人陳桂霖於警詢中指述之情節相符，並有贓
    物領據1 紙附卷可稽，足認被告自白與事實相符。本件被告
    竊盜犯行事證明確，應依法論科。
三、(一)按行為後法律有變更者，適用行為時之法律，但行為後之
    法律有利於行為人者，適用最有利於行為人之法律，95年7
    月1 日修正施行後之刑法第2 條第1 項定有明文。刑法修正
    之比較新舊法，應就罪刑有關之共犯、未遂犯、想像競合犯
    、牽連犯、連續犯、結合犯，以及累犯加重、自首減輕暨其
    他法定加減原因（如身分加減）與加減例等一切情形，綜其
    全部罪刑之結果而為比較，最高法院95年5 月23日95年度第
    8 次刑庭會議決議可資參照。被告曾因竊盜案件，分別經臺
    灣臺北地方法院以92年度簡字第3897號判決判處有期徒刑4
    月、臺灣士林地方法院以92年度易字第564 號判決判處有期
    徒刑6 月，定應執行之刑為有期徒刑9 月確定後，甫於93年
    8 月14日縮短刑期執行完畢，有臺灣高等法院被告前案紀錄
    表、臺灣桃園地方法院檢察署刑案紀錄查註資料表在卷足參
    ，而被告行為後，刑法業已於94年1 月7 日修正，將原第47
    條：「受有期徒刑之執行完畢，或受無期徒刑或有期徒刑一
    部之執行而赦免後，5 年以內再犯有期徒刑以上之罪者，為
    累犯，加重本刑至2 分之1 」之規定修正為第47條第1 項：
    「受徒刑之執行完畢，或一部之執行而赦免後，5 年以內故
    意再犯有期徒刑以上之罪者，為累犯，加重本刑至2 分之1
    」，於同年2 月2 日公布，95年7 月1 日施行，被告本件係
    故意犯有期徒刑以上之罪，不論依修正前後之刑法規定，均
    構成累犯，對被告並無有利或不利之情形，依最高法院第21
    次刑事庭會議決議，本件累犯之適用應逕行以修正後刑法第
    47 條 第1 項規定論以累犯，而其餘與罪刑有關之事項、加
    重減輕原因、科刑範圍等一切情形，並無涉及新舊法比較情
    形。(二)核被告乙○○所為，係犯刑法第321 條第1 項第1 款
    之於夜間侵入住宅竊盜罪。又被告有上開前案科刑紀錄，其
    於有期徒刑執行完畢後5 年內再故意犯本件有期徒刑以上之
    罪，為累犯，應依修正後刑法第47條第1 項規定加重其刑。
    爰審酌被告年值青壯竟不思以正常途徑取得財物，平日素行
    不良，並兼衡其犯罪動機、目的、犯罪情節、犯罪所生損害
    ，贓物價值、被告犯後態度等一切情狀，認公訴人求處被告
    有期徒刑9 月稍重，而量處如主文所示之刑。
據上論斷，應依刑事訴訟法第299 條第1 項前段，修正後刑法第
2 條第1 項、刑法第321 條第1 項第1 款、修正後刑法第47條第
1 項，判決如主文。
本案經檢察官徐文豪到庭執行職務。
中　　華　　民　　國　　96　　年　　4 　　月　　30　　日
                  臺灣桃園地方法院刑事第四庭
                      審判長法  官    黃斯偉
                            法  官    張淑華
                            法  官    蘇昭蓉
以上正本證明與原本無異。
如不服本判決，應於送達後10日內，向本院提出上訴狀。
                            書記官    韓若玉
中　　華　　民　　國　　96　　年　　4 　　月　　30　　日
附錄法條：
中華民國刑法第321條
（加重竊盜罪）
犯竊盜罪而有左列情形之一者，處 6 月以上、 5 年以下有期徒
刑：
一  於夜間侵入住宅或有人居住之建築物、船艦或隱匿其內而犯
    之者。
二  毀越門扇、牆垣或其他安全設備而犯之者。
三  攜帶兇器而犯之者。
四  結夥三人以上而犯之者。
五  乘火災、水災或其他災害之際而犯之者。
六  在車站或埠頭而犯之者。
前項之未遂犯罰之。
